---
title: "Geovisor del Programa de las Naciones Unidas para el Desarrollo (PNUD) para Costa Rica"
output: 
  flexdashboard::flex_dashboard:
    orientation: colum
    social: menu
    source_code: embed
---

```{r setup, include=FALSE}
library(ggplot2)
library(plotly)
library(plyr)
library(flexdashboard)
# Paquete para manipulación de datos
library(dplyr)

# Paquete para manejo de datos vectoriales
library(sf)

# Paquetes para manejo de datos raster
library(terra)


# Paquete para mapas interactivos
library(leaflet)

#Paquete para manejo de tablas
library(DT)


#Paquete para graficación
library(ggplot2)

library(plotly)

# Make some noisily increasing data
set.seed(955)
dat <- data.frame(cond = rep(c("A", "B"), each=10),
                  xvar = 1:20 + rnorm(20,sd=3),
                  yvar = 1:20 + rnorm(20,sd=3))
```


```{r datos-csv}
# Carga de datos desde un archivo CSV
proyectos_pnud<-
  read.csv(file = 'https://raw.githubusercontent.com/Francini-ap/datos_proyectos_unidos_pnud/master/proyectos_unidos_pnud21.csv')
```

```{r datos}
# Lectura de una capa vectorial (GeoJSON) Proyecto aSADAS
asadas <-
  st_read(
    "https://francini-ap.github.io/datos_proyectos_unidos_pnud/Geojason_wgs84/asadas.geojson",
    quiet = TRUE
  )
# Lectura de una capa vectorial (GeoJSON) Proyecto Paisajes prodcutivos
paisajes_productivos2 <-
  st_read(
    "https://francini-ap.github.io/datos_proyectos_unidos_pnud/Geojason_wgs84/paisajes_productivos3.geojson",
    quiet = TRUE
  )
# Lectura de una capa vectorial (GeoJSON) Proyecto Paisajes prodcutivos
ppd<-
  st_read(
    "https://francini-ap.github.io/datos_proyectos_unidos_pnud/Geojason_wgs84/ppd.geojson",
    quiet = TRUE
  )
  
# Lectura de una capa raster de DEM
bio_cr <-
  rast(
    "C:/Users/PC/Curso R/proyecto_final/raster/bio12_cr.tif" )

```




Geovisor 
=======================================================================

Row
-----------------------------------------------------------------------

### Geovisor PNUD

```{r}
# Conversión del objeto altitud a la clase RasterLayer

bio_cr_rl <- raster::raster(bio_cr)

# Mapa leaflet básico con capas de provincias y registros de presencia de felinos
leaflet() %>%
  addTiles(group = "OSM (default)") %>%
  addProviderTiles(providers$Esri.WorldImagery, group = "Esri World Imagery") %>%
  addTiles() %>%
  addRasterImage(
    bio_cr_rl, 
    group = "Isotermalidad",
    opacity = 0.6
  ) %>% 
# Overlay groups
  addPolygons (
    data = asadas,
    group = "Proyecto ASADA",
    color = "#0468B1",
    fillColor = "#0468B1",
    stroke = TRUE,
    weight = 3.0,
    opacity = 0.80,
    fillOpacity = 0.8,
    popup = "nom_proyec") %>%
  addPolygons (
    data = paisajes_productivos2,
    group = "Proyecto Paisajes Productivos",
    color = "#0468B1",
    fillColor = "#0468B1",
    stroke = TRUE,
    weight = 3.0,
    opacity = 0.80,
    fillOpacity = 0.8) %>%
  addMeasure(
    position = "bottomleft",
    primaryLengthUnit = "meters",
    primaryAreaUnit = "sqmeters",
    activeColor = "#3D535D",
    completedColor = "#7D4479")%>%
  addProviderTiles(providers$Esri.WorldStreetMap) %>%
	  addMiniMap(
		tiles = providers$Esri.WorldStreetMap,
		toggleDisplay = TRUE)%>%
 addLayersControl(baseGroups = c("OSM", "Esri World Imagery", "Isotermalidad"), 
                   overlayGroups = c("Proyecto ASADA", "Proyecto Paisajes Productivos"),
                   options = layersControlOptions(collapsed = FALSE))
```

Column
-----------------------------------------------------------------------

### Información del Geovisor


El geovisor del Programa de las Naciones Unidas para el Desarrollo (PNUD) en Costa Rica, muestran las áreas de impacto e información de los proyectos ejecutados y vigentes actualmente en el país. 

A partir de este geovisor se puede visualizar  la información geográfica y datos relevantes de cada proyecto, con el objetivo de que se pueda mostrar  el imapacto de los proyecto en el territorio nacional de manera eficiente, y a la vez que sea de acceso para todo el personal de la organización, donantes y personas usuarias. 


<center>![R Users Group - Ecuador]( C:/Users/PC/Pictures/Logos/PNUD - copia (2).jpg)</center>




Este geovisor se realizó a partir de un trabajo final de graduación de la  Maestría Profesional en Sistemas de Información Geográficas y Teledetección de la Universidad Nacional y Universidad de Costa Rica. 


### Lista de proyecto vigentes del PNUD Costa Rica

```{r}
proyectos_pnud %>%
  select(nom_proyec, nom_abrev,programa, presupuesto, nom_donant,mar_genero,nom_proyec,num_person)%>%
  rename("Nombre Completo Proyecto" = "nom_proyec", "Nombre proyecto abreviado"= "nom_abrev", "Programa PNUD" = "programa", "Presupuesto" = "presupuesto","Nombre donante" = "nom_donant", "Marcador género" = "mar_genero","Numero de personas involucradas" = "num_person")%>%
datatable(proyectos_pnud, options = list(
  language = list(url = '//cdn.datatables.net/plug-ins/1.10.11/i18n/Spanish.json'),
  pageLength = 5
))

```

Datos de los proyectos 
=======================================================================

Colum
-----------------------------------------------------------------------

### stat_density Example

```{r}


```

Row
-----------------------------------------------------------------------

### Presupuesto total de cada uno de los proyectos del PNUD Costa Rica, vigentes 2020-2021

```{r grafico-presupuesto}
# Gráfico de estacionalidad
proyectos_pnud %>%
  plot_ly (x = ~ (presupuesto), 
          y = ~ (nom_abrev),
          type="bar", mode="markers", color = I("#0468B1"), orientation='h') %>%
  config(locale = "es")%>%
  layout(title = "Presupuesto total de los proyectos del PNUD Costa Rica, 2020-2021",
         xaxis = list(title = "Presupuesto total en $"),
         yaxis = list(title = "Nombre proyecto"))
```

### Número de personas involucradas de cada uno de los proyectos del PNUD Costa Rica, vigentes 2020-2021

```{r}
# Gráfico de líneas de casos de covid en Costa Rica
proyectos_pnud %>%
 plot_ly(x = ~ nom_abrev,
          y = ~ num_person,
          type="bar", color = I("#0468B1")) %>%
  config(locale = "es")%>%
  layout(title = "Número de personas involucradas en cada proyecto del PNUD Costa Rica, 2019-2021",
         xaxis = list(title = "Nombre proyecto"),
         yaxis = list(title = "N°personas involucradas"))
```

